【裁判字號】    98,交抗,1446
【裁判日期】    980609
【裁判案由】    違反道路交通管理處罰條例
【裁判全文】
臺灣高等法院交通事件裁定            98年度交抗字第1446號
抗  告  人  甲○○
即受處分人
上列抗告人因違反道路交通管理處罰條例案件，不服臺灣臺北地
方法院，中華民國98年5月11日所為裁定（98年度交聲字第1670
號），提起抗告，本院裁定如下：
    主  文
抗告駁回。
    理  由
一、抗告意旨略以：「(一)、本事件裁定，本人認為與犯罪之一罪
    不二罰之精神有所抵觸，且過年期間，真不知同個假期，要
    如何遠從屏東回來移車，希望抗告審法官能從法律之衡平精
    神來公平處理此事，而得以撤銷罰單。(二)、又本裁定，第一
    審法官未酌予諒察，未給本人陳述機會，即片面認定本人逃
    避高額停車費而違停，然本人屬身心障礙者，可依法銷單，
    過年期間，要前往松山車站搭車，但繞了許多都找不到停車
    格。只好選擇路幅較寬的東興路停車，台北市寸土寸金，停
    車格有限，真的當時找不到車位，而非逃避停車費（且本人
    可依法銷單而免費），希望明察，本人並無第一審法官所謂
    之故意」等語。
二、原處分意旨略以：本件異議人即受處分人甲○○所有之車牌
    號碼776-DB號營業一般小客車，於民國（下同）98年2月1日
    20時10分許，停放在臺北市○○路3號前之道路旁，且駕駛
    人不在現場，經臺北市政府警察局松山分局警員當場以拍照
    之方式採證，以異議人有「在公車招呼站十公尺內停車」之
    違規事實，於98年2月17日依據道路交通管理處罰條例第56
    條第1項第1款規定，逕行製單舉發。嗣將臺北市政府警察局
    舉發通知單送達異議人後，異議人於舉發通知單上所載之應
    到案日期即98年3月23日前之98年3月18日向原處分機關提出
    申訴，經原處分機關函請舉發單位調查結果，仍認異議人確
    有前開違規行為，原處分機關乃於98年4月17日，以北市裁
    罰字第裁22-A00000000號裁決書，依首揭道路交通管理處罰
    條例第56條第1項第1款、違反道路交通管理事件統一裁罰基
    準及處理細則第43條、第44條及67條之規定，裁處異議人90
    0元之罰鍰。
三、聲明異議意旨略以：「當時違停是在過年期間，返鄉過節，
    且在1月29日14時45分已被開過相同罰單，試問在同一假期
    ，伊如何從屏東趕回移車，而員警認定符合逾二小時可連續
    處罰，似乎強人所難，應依法律衡平精神來公平處理此事，
    而非拘泥於法律表面條文，本舉發案與一罪不二罰之法律精
    神有違，請公平認定此事，以還公道於民，消除員警為搶開
    單獎金與民爭利之刻板印象，由衷希望明察秋毫，回應馬政
    府苦民所苦之精神，尤其現在都已勸導優先來儘量代替馬上
    開罰，員警重複開單誠屬不當，故主張撤銷本罰單」云云。
四、經查：
(一)、「汽車臨時停車時，應依左列規定：…二、交岔路口、公共
    汽車招呼站十公尺內、消防栓、消防車出入口五公尺內不得
    臨時停車」、「汽車停車時，應依下列規定：一、禁止臨時
    停車處所不得停車」，分別為道路交通安全規則第111條第1
    項第2款及第112條第1項第1款所明文規定。又按「汽車駕駛
    人停車時，有下列情形之一者，處新臺幣六百元以上一千二
    百元以下罰鍰：一、在禁止臨時停車處所停車」、「汽車駕
    駛人之行為有下列情形之一，當場不能或不宜攔截製單舉發
    者，得逕行舉發：…五、違規停車」，為道路交通管理處罰
    條例第56條第1項第1款、第7條之2第1項第5款所明文規定。
    再行為人如係駕駛小型車在禁止臨時停車處所違規停車為警
    舉發，而在舉發通知單上所載之應到案日期前聽候裁決，經
    主管機關調查後仍認定其有違規停車之行為者，依違反道路
    交通管理事件統一裁罰基準表之規定，須對該違規停車之汽
    車駕駛人處以新台幣（下同）900元罰鍰。
(二)、抗告人對於其所有之前揭車輛於98年02月01日20時10分許，
    在距公車招呼站10公尺內之台北市○○路3號前停車，為警
    拍照舉發之事實並不否認，並有舉發照片及臺北市政府警察
    局北市警交大字第A00000000號舉發違反道路交通管理事件
    通知單（以下簡稱「舉發通知單」）在卷可稽，堪認抗告人
    確有違反道路交通管理處罰條例第56條第1項第1款所定「在
    禁止臨時停車處所停車」之交通違規行為無誤。
(三)、抗告人所稱在98年1月29日14時45分已被開過相同罰單一節
    ，經原審依職權向臺北市政府警察局松山分局調取異議人於
    當日經舉發之照片及舉發通知單，該局於98年5月4日以北市
    警松分交字第09830243000函檢送舉發通知單及採證照片至
    本院，依該張舉發通知單記載之違規時間為98年1月29日14
    時45分，違規地點為「東興路1號」，違規地點似與本件違
    規地點不同，惟將該採證照片與本件採證照片相互比對，前
    揭車輛所停地點之右側店家相同，場景完全一致，應堪認前
    揭車輛於98年1月29日14時45分所停之地點與本件違規地點
    相同，是異議人所辯其於98年1月29日14時45分，在同一地
    點已被開過相同罰單應屬可信。
(四)、惟按「汽車駕駛人、汽車所有人、汽車買賣業或汽車修理業
    違反第五十六條第一項或第五十七條規定，經舉發後，不遵
    守交通勤務警察或依法令執行交通稽查任務人員責令改正者
    ，得連續舉發之。第七條之二之逕行舉發案件有下列情形之
    一者，得連續舉發：一、逕行舉發汽車行車速度超過規定之
    最高速限或低於規定之最低速度或有第三十三條第一項、第
    二項之情形，其違規地點相距六公里以上、違規時間相隔六
    分鐘以上或行駛經過一個路口以上。但其違規地點在隧道內
    者，不在此限。二、逕行舉發汽車有第五十六條第一項或第
    五十七條規定之情形，而駕駛人、汽車所有人、汽車買賣業
    、汽車修理業不在場或未能將汽車移置每逾二小時」道路交
    通管理處罰條例第85條之1第2項第2款定有明文，抗告人既
    自98年1月29日起即將前揭車輛停放於舉發地點，前件違規
    之舉發時間距本件舉發時間已超過三日以上，是原舉發單位
    予以開單自屬依法有據，原處分機關據以處分亦屬合法。
(五)、至抗告人所辯「當時違停是在過年期間，返鄉過節，且在1
    月29日14時45分已被開過相同罰單，試問在同一假期，如何
    從屏東趕回移車，而員警認定符合逾二小時可連續處罰，似
    乎強人所難，應依法律衡平精神來公平處理此事，而非拘泥
    於法律表面條文」云云。然查，抗告人考領有汽車駕駛執照
    ，為專業計程車駕駛人，明知道路交通安全規則、道路交通
    管理處罰條例之規定，其將前揭車輛停放於「公共汽車招呼
    站十公尺內」，即違反前述道路交通管理處罰條例之規定，
    而抗告人對於汽車在台北市內路邊停車格或公立及私人停車
    場，每小時均需支付30元以上費用等情應知悉，其未停放於
    收費停車場（格），將車輛停於禁止臨時停車之「公共汽車
    招呼站十公尺內」三日以上，主張僅需舉發一次，即與立法
    本旨有違背，亦即如抗告所陳可取，則將車輛任意違規停放
    ，僅需舉發一次而無時間限制，即無需收費停車場之設置，
    是抗告人之所陳尚非可取（本院98年度交抗字第737號、第
    748號、第749號、第750號、97年度交抗字第2289號、第797
    號裁定參照），而本件抗告人違規事實明確，並無必要通知
    抗告人陳述意見，且抗告人能否銷單亦與違規事實無涉，併
    此敘明。
(六)、綜上，本件原審裁定認事用法並無不合，抗告意旨仍執前詞
    ，指摘原法院裁定不當，為無理由，其抗告應予駁回。
五、據上論結，應依道路交通案件處理辦法第26條，刑事訴訟法
    第412條，裁定如主文。
中    華    民    國    98    年    6     月     9    日
                  刑事第十二庭  審判長法  官  蔡永昌
                                      法  官  陳榮和
                                      法  官  施俊堯
以上正本證明與原本無異。
不得再抗告。
                                      書記官  顧哲瑜
中    華    民    國    98    年    6     月    10    日


司法院資訊處製作；財團法人民間司法改革基金會備份。
